臺灣板橋地方法院刑事判決　　　　　　　95年度訴字第3152號
公　訴　人　臺灣板橋地方法院檢察署檢察官
被　　　告　甲○○
上列被告因妨害風化案件，經檢察官提起公訴（九十五年度偵字
第一七九一二號），本院判決如下：
    主  文
甲○○意圖使女子與他人為性交之行為，而容留以營利，累犯，
處有期徒刑柒月。
    事  實
一、甲○○前於民國九十年間因妨害風化案件，經臺灣高等法院
    以八十九年度上訴字第三四二八號判處有期徒刑一年二月確
    定，於九十一年六月二十三日縮刑期滿執行完畢。猶不知悔
    改，竟基於意圖使成年女子與他人為性交而容留、媒介以營
    利之犯意，於九十五年七月二十四日晚間十一時許，在其所
    經營位於臺北縣板橋市○○路○段三五三號之「媚登琪理髮
    廳」前，向執行查處色情勤務而喬裝男客之警察丙○○，兜
    攬介紹性交易行為，並以其向戊○○轉租之臺北縣板橋市○○路○段三五一號三樓之一號房間，作為容留成年女子乙○○與人性交易之處所，嗣甲○○即將丙○○帶至臺北縣板橋
    市○○路○段三五三號二樓，丙○○詢問「消費怎麼算」，
    甲○○答稱「你等一下跟小姐談」等語，並立即通知其所僱
    用、在上述臺北縣板橋市○○路○段三五一號三樓內等候性
    交易之乙○○前來帶同丙○○至該房屋一號房間後，乙○○
    在上開房間內向丙○○表示：「這裡比較安全」、「作全套
    （指性交至射精）每次新臺幣（下同）二千六百元」等語，
    而上開約定之性交易所得，如性交易完畢經男客交付後，甲○○可從中分得一千六百元，其餘歸乙○○取得，甲○○藉
    此從中獲取前開比例之利益，而媒介、容留以營利。至同日
    晚間十一時四十分許，乙○○與丙○○在上開房間尚未進行
    性交易之際，警察丙○○即表明其警察身分而當場查獲，並
    扣得乙○○所有未使用過之保險套六個（乙○○違反社會秩
    序維護法部分，業經警察機關函請本院板橋簡易庭裁處）。
二、案經臺北縣政府警察局海山分局報請臺灣板橋地方法院檢察
    署檢察官偵查起訴。
    理  由
一、證據能力部分：
    按被告以外之人於審判外之言詞或書面陳述，除法律有規定
    者外，不得作為證據，刑事訴訟法第一百五十九條固訂有明
    文。惟被告以外之人於偵查中向檢察官所為之陳述，除顯有
    不可信之情況者外，得為證據；又被告以外之人於審判外之
    陳述，雖不符同法第一百五十九條之一至第一百五十九條之
    四規定，而經當事人於審判程序同意作為證據，法院審酌該
    言詞陳述或書面陳述作成時之情況，認為適當者，亦得為證
    據；當事人、辯護人於法院調查證據時，知有第一百五十九
    條第一項不得為證據之情形，而未於言詞辯論終結前聲明異
    議者，視為有前項之同意，此據同法第一百五十九條之一第
    二項、第一百五十九條之五規定甚明。查證人乙○○於警詢
    、偵查中之陳述，及證人即警察丙○○於偵查中之陳述，固
    均係審判外之言詞陳述，惟被告於本院審理中就證人乙○○
    警詢中供述證據之證據能力之意見，陳明「沒意見」等語，
    而本院言詞辯論程序終結前，被告亦未就證據能力部分聲明
    異議，本院審酌證人乙○○於警詢中陳述作成情況，並無不
    當情形，自有證據能力。又證人丙○○於偵查中亦經檢察官
    以證人身分傳訊具結所為之證述，除顯有不可信之情況者外
    ，原則上得作為證據，且為保障被告對證人丙○○之詰問權
    ，本院於審理中依據當事人之聲請傳訊證人丙○○到庭進行
    交互詰問，而檢察官及被告均就證人丙○○於偵查中之證述
    事項詰問該證人，亦足認被告就上開證人於偵查之證言，已
    行使反對詰問權，且證人丙○○於偵查中向檢察官所為之陳
    述，復無證據證明有顯不可信之情況，亦有證據能力。
二、認定犯罪事實所憑之證據及理由：
    訊據被告甲○○對於上揭時地，經營「媚登琪理髮廳」並僱
    用乙○○從事服務小姐之事實供認不諱，但矢口否認被訴妨
    害風化之犯行，辯稱：伊經營的理髮廳是做臉部按摩的，並
    沒有做色情，而服務小姐乙○○是在其自己承租之板橋市○○路○段三五一號三樓房間與客人為性交行為，是乙○○個
    人的行為，伊並不知道案發時乙○○與男客要去隔壁棟房屋
    進行性交易，且伊當時也沒有招攬丙○○，是丙○○自己進
    來店內云云。經查：上揭犯罪事實，業據證人即案發時喬裝
    男客之警察丙○○於偵查中結證稱：伊是海山分局查緝色情
    業務之承辦人，平時以穿著便衣至民眾檢舉之色情場所查察
    ，因板橋市○○路○段處約有三、四家色情場所，所以本件
    案發當天晚上七、八點，伊前往００路查察，到該店（指媚
    登琪理髮廳）門口時，被告問伊「先生，要不要找小姐」，
    並問伊「有無來過」，伊對被告說「沒有（來過）」被告就
    把伊帶到店裡二樓的房間，伊問被告「怎麼算」，被告要伊
    自己跟小姐談，被告就撥電話給小姐，過一會，乙○○就把
    伊帶到三五一號三樓房間，伊問乙○○為何帶伊到這裡，乙○○說這裡比較安全，伊問曾女消費方式，曾女說「全套二
    千六（百元），做到好」，接著伊就表明身分；而伊表明身
    分後，看到床旁邊有餅乾盒，伊問曾女餅乾盒裡是何物，曾
    女對伊說裡面是餅乾，其打開餅乾盒時，可能因為緊張，而
    打翻餅乾盒，裡面的保險套也掉出來而被發現；板橋市○○
    路○段三五三號一樓是櫃檯，二樓隔了好幾個房間，伊進去
    的那個房間只有一張可以躺下的按摩椅，而００路０段三五
    一號是一棟公寓，每棟二戶，伊當時從三五一號三樓進入屋
    內，內部還隔成六個房間，每個房間都有編號，當天曾女將
    伊帶到編號一的房間，房間內有一張床、床頭櫃、小的五斗
    櫃等語。復於本院審理中結證稱：案發當天伊經過００路０
    段三五三號一樓那個理髮廳前面時，被告主動過來問伊要不
    要找小姐、有無來過，伊回答沒有，被告就帶伊進去店裡二
    樓，伊問被告消費如何計算，被告說等一下自己跟小姐說，
    後來被告就打電話，沒多久就有一個小姐（指乙○○）到二
    樓，帶伊從二樓一個門出去到公共樓梯，再由公共樓梯到三
    五一號三樓，曾女開門就進去房間，該三樓也是隔成一間一
    間，曾女帶伊到第一個房間，房間裡面就是一張床、一個床
    頭櫃，曾女問伊要在這邊還是伊睡覺的地方，並說那邊有冷
    氣比較涼，還有電視，且說三樓比較安全，伊就問曾女消費
    如何算，曾女說全套二千六百元，並說可以算二千五百元，
    這時伊的手機響了，同事打電話問伊情況，曾女看伊講電話
    就開始慌張，當時天花板的電燈突然全亮，曾女就走出房外
    ，到三樓大門進門處旁之櫃子上看監視器並說有人來了，伊
    就說是伊同事，並亮證件給曾女看等語明確。綜觀證人丙○○上開證述情節，與證人即受雇被告從事性交易之乙○○於
    警詢及本院審理中供證：其於上揭時地，經被告之介紹聯絡
    與證人丙○○在板橋市○○路○段三五一號三樓一號房間內
    談及「全套」性交易過程之情節，互核相符，並有查獲現場
    照片五張、現場位置圖、被告擔任負責人之「媚登琪理髮廳
    」臺北縣政府營利事業登記證影本各一紙在卷，及未使用過
    之保險套六個扣案可資佐證。另據證人即板橋市○○路○段
    三五一號三樓房屋之所有人丁○○於本院審理中證述：其於
    九十四年十一月一日起至九十五年十月三十一日止，以每月
    九千元租金，將上開房屋出租予戊○○等語，與其當庭提出
    之租賃契約書正本所載情形相符，並經本院當庭勘驗該契約
    書內容記明筆錄在卷可稽；又被告於本院審理中供承：板橋
    市○○路○段三五一號三樓房屋是伊向戊○○承租的等語，
    堪認該板橋市○○路○段三五一號三樓房屋，係被告向案外
    人戊○○轉承租。至被告於警詢、偵查中雖辯稱：伊以每月
    九千元租金，將上開房屋出租給乙○○等語，惟其於本院審
    理中改稱：伊是口頭方式向戊○○承租板橋市○○路○段三
    五一號三樓房屋中的一間房間，租金三千元，因乙○○來應
    徵工作沒有地方住，所以伊向戊○○承租上開房間給乙○○
    住，但沒有跟乙○○講到要租多少錢等語，而證人乙○○於
    本院審理中證稱：被告說如果伊要住板橋市○○路○段三五
    一號三樓房屋，就要付租金，且如果伊不養貓，則租金算五
    千元，如要繼續養貓的話，租金要算九千元，所以伊答應租
    金九千元等語，顯見被告與證人乙○○就上開房屋房間承租
    內容之供證情節，其二人所述前後不一且互相矛盾，則被告
    辯稱上開房屋係證人乙○○個人承租使用，與伊及媚登琪理
    髮廳無涉一節，實難採信。復參以證人丙○○證述其經被告
    兜纜介紹，並經證人乙○○帶至上開臺北縣板橋市○○路○
    段三五一號三樓房屋一號房間內談論性交易事宜等情，足認
    被告係以其向戊○○轉租之臺北縣板橋市○○路○段三五一
    號三樓之一號房間，作為容留成年女子乙○○與人性交易之
    處所甚明。綜上所述，本件證人丙○○明確證述被告向其媒
    介性交易，並聯絡所僱用之服務小姐即證人乙○○帶其前去
    上開房間內進行性交易，則被告所辯乙○○在上開房間內性
    交易屬其個人行為，伊不知情，與伊無關云云，顯與常情相
    悖，應屬事後卸責之詞，不足採信。本案事證明確，被告媒
    介、容留性交易之犯行洵堪認定，應依法論科。
三、按刑法第二百三十一條第一項之圖利使人為性交或猥褻罪，
    犯罪構成要件乃以行為人主觀上有營利及使男女與他人為性
    交或猥褻行為之犯意，客觀上有引誘、容留或媒介之行為為
    已足，屬於形式犯。故行為人只要以營利為目的，有使男女
    與他人為性交或猥褻行為之意圖，而著手引誘、容留或媒介
    行為，即構成犯罪，至於該男女與他人是否果有為性交或猥
    褻之行為，則非所問。又因其犯罪為即時完成，無待任何具
    體有形之結果發生，性質上與未遂犯並不相容，應無未遂犯
    之可言（最高法院九十五年度台上字第五四三九號判決採同
    一意旨）。本件被告甲○○居間媒介、容留證人丙○○與乙○○為性交易行為，其媒介、容留之行為即屬成立，揆諸上
    開說明，不以嗣後喬裝男客之警察丙○○與乙○○確實為性
    交易之行為為必要。是核被告所為，係犯刑法第二百三十一
    條第一項之意圖使女子與他人為性交之行為，而容留以營利
    罪。又被告意圖使女子與他人為性交之行為，而媒介後容留
    女子與男客為性交行為，該媒介之低度行為，應為容留之高
    度行為所吸收，不另論罪，僅論以意圖使女子與他人為性交
    之行為而容留以營利罪。末查，被告有事實欄所載之犯罪執
    行完畢紀錄，有臺灣高等法院被告前案紀錄表一份附卷可按
    ，其於有期徒刑之執行完畢後五年內，故意再犯本件有期徒
    刑以上之罪，為累犯，應依刑法第四十七條第一項之規定加
    重其刑。爰審酌被告前有妨害風化之犯罪執行紀錄，於九十
    一年間執行完畢，又再為同類型之犯罪，顯見其欠缺悔悟，
    兼衡其犯罪之動機、目的、手段、所生危害，及其國中肄業
    之智識程度（見警詢筆錄之記載）、生活狀況（見被告所提
    「工作在職證明」、名片），暨其犯後飾詞否認犯行之態度
    等一切情狀，量處如主文所示之刑，以資懲儆。至扣案之未
    使用過保險套六個，係證人乙○○所有之物，業據其供證在
    卷，復無其他證據證明係被告所有之物，爰不予宣告沒收，
    附此敘明。
據上論斷，應依刑事訴訟法第二百九十九條第一項前段，刑法第
第二百三十一條第一項前段、第四十七條第一項，刑法施行法第
一之一條第一項、第二項後段，判決如主文。
本案經檢察官黃怡華到庭執行職務。
中　　華　　民　　國　　96　　年　　1 　　月　　16　　日
                  刑事第十六庭  審判長法　官  白光華
                                      法  官  曾淑娟
                                      法  官  楊志雄
以上正本證明與原本無異
如不服本判決應於送達後十日內向本院提出上訴狀
                                      書記官  陳春銘
中　　華　　民　　國　　96　　年　　1 　　月　　16　　日
附錄本案論罪科刑法條全文：
刑法第231條
意圖使男女與他人為性交或猥褻之行為，而引誘、容留或媒介以
營利者，處5 年以下有期徒刑，得併科10萬元以下罰金。以詐術
犯之者，亦同。
公務員包庇他人犯前項之罪者，依前項之規定加重其刑至二分之
一。